---
title: "Gráfica de barras MD"
author: "Selene Muñoz"
date: "1/10/2021"
output: html_document
---
Instalar paqueterías

install.packages("gapminder")

install.packages("ggplot2")
__

Grafica de lineas en R

Cargar libreria ggplot2 y gapminder
```{r}
library(ggplot2)
library(gapminder)
```

Cargar datos a entorno
```{r}
data("gapminder")
```

Filtrando por año 2007
```{r}
gapminder2007 <- gapminder[gapminder$year == '2007',]
```

Crear grafica de barras
```{r}
ggplot(data = gapminder2007,
       mapping = aes (x = factor(continent)))+
  geom_bar()
```

Crear grafica de barras (VERTICAL)
```{r}
ggplot(data = gapminder2007,
       mapping = aes (x = factor(continent)))+
  geom_bar()+
  coord_flip()
```

Creando etiqueta para expectativa de vida
```{r}
gapminder2007$lifeExp_label <- ifelse(
  gapminder2007$lifeExp < 50 ,
  "poca",
  ifelse(gapminder2007$lifeExp < 70,
         "media",
         "alta"))
```

Guardar grafica en variable
```{r}
p <- ggplot(data = gapminder2007, 
            mapping = aes(x = factor(continent), 
                           fill = lifeExp_label))
```

Stacked bar chart (apilalada)
```{r}
p + geom_bar (position = "stack" , stat = "count")
```

Dogde bar chart (separada)
```{r}
p + geom_bar (position = "dodge" , stat = "count")
```

LLENA 100% + percent barchart
```{r}
p + geom_bar (position = "fill" , stat = "count")
```

